【裁判字號】    99,抗,101
【裁判日期】    990521
【裁判案由】    本票裁定
【裁判全文】
臺灣臺中地方法院民事裁定               99年度抗字第101號
抗  告  人  乙○○
相  對  人  丙○（台灣）商業銀行股份有限公司
法定代理人  甲○○
上列當事人間聲請本票准許強制執行事件，抗告人對於中華民國
99年3月2日本院民事庭所為之裁定（99年度司票字第1036號）提
起抗告，本院合議庭裁定如下：
    主  文
抗告駁回。
抗告程序費用新臺幣壹仟元由抗告人負擔。
    理  由
一、按本票執票人，依票據法第123條規定，聲請法院裁定許可
    對發票人強制執行，係屬非訟事件，此項聲請之裁定，及抗
    告法院之裁定，僅依非訟事件程序，以審查強制執行許可與
    否，並無確定實體上法律關係存否之效力，法院僅就本票形
    式上之要件是否具備予以審查，即為已足，至於當事人間實
    體上之爭執，應循訴訟程序以資解決，要非非訟裁定法院所
    得審酌，此有最高法院56年台抗字第714號、57年台抗字第
    76號判例可資參照。
二、本件相對人主張：伊執有抗告人與張存澤於民國93年12月30
    日共同簽發，未載到期日、內載金額新台幣（下同）240,00
    0元，免除作成拒絕證書之本票1紙，經提示後尚有170,000
    元及自95年1月1日起至清償日止之利息未獲清償，依票據法
    第123條規定聲請裁定許可強制執行等情，已據提出本票1紙
    為證。原裁定予以准許，於法並無不合。
三、抗告意旨略以：緣93年間張存澤向相對人申請貸款急需保證
    人，而要求抗告人擔任其保證人，抗告人因無知誤信張存澤
    會如期繳款乃擔任其保證人，不料張存澤卻不履行清償之義
    務，拖累抗告人，而相對人並未積極追討，據抗告人所知，
    張存澤所居住之台中縣大雅鄉○○路110之20房地均為其所
    有，向彰化商業銀行豐原分行設定抵押貸款，繳息正常，另
    聯邦商業銀行發現張存澤有脫產嫌疑，業已向鈞院豐原簡易
    庭提起訴訟，請相對人與聯邦商業銀行聯絡等語，並請求廢
    棄原裁定。
四、經查，抗告人主張其因無知誤信張存澤會而擔任保證人，相
    對人並未積極對張存澤追討，張存澤所居住之台中縣大雅鄉
    ○○路110之20房地均為張存澤所有，且已向彰化商業銀行
    豐原分行設定抵押貸款，繳息正常，另聯邦商業銀行發現張
    存澤有脫產嫌疑，業已向本院豐原簡易庭提起訴訟等情，係
    屬實體上之爭執，揆諸前揭說明，應由抗告人另行提起訴訟
    ，以資解決，本件非訟事件程序不得加以審究實體上之爭執
    。從而，本件抗告為無理由，應予駁回。
五、據上論結，本件抗告為無理由，依非訟事件法第46條、第21
    條第2項、第24條第1項，民事訴訟法第495條之1第1項、第
    449條第1項、第78條，裁定如主文。
中    華    民    國    99    年    5     月    21    日
                  民事第四庭審判長法  官  楊國精
                                  法  官  洪堯讚
                                  法  官  陳文燦
以上正本係照原本作成。
本件不得再抗告。
中    華    民    國    99    年    5     月    21    日
                                  書記官  林玉門

司法院資訊處製作；財團法人民間司法改革基金會備份。
